臺灣高雄地方法院刑事判決　　　　　　　　　　　　九十一年度易字第一二三三號
　　公　訴　人　臺灣高雄地方法院檢察署檢察官
　　被　　　告　甲○○
右列被告因傷害案件，經檢察官提起公訴（九十一年度偵字第一七九七號），本院判
決如左︰
    主  文
甲○○傷害人之身體，處有期徒刑伍月，如易科罰金，以佰元折算壹日。
    事  實
一、甲○○曾有傷害、偽造文書等前科，其中因傷害案件，於民國八十九年間經本院
    判處有期徒刑三月確定，甫於九十年六月二十九日執行完畢（尚未構成累犯），
    仍不知悔悟。緣甲○○與乙○○○係夫妻，為家庭暴力防治法第三條第一款所定
    之家庭成員關係，因乙○○○懷疑甲○○有外遇，兩人時起爭吵，平時感情不佳
    ，因此乙○○○經常避回娘家居住，嗣於九十年六月十五日，乙○○○在娘家親
    人苦勸下，遂於同日十八時三十分許返回高雄縣橋頭鄉○○村○○路校邊巷廿八
    號住處。詎甲○○見乙○○○返家時，即破口大罵，並欲將乙○○○推出門外，
    旋竟基於傷害之犯意，出手毆打乙○○○，致乙○○○受有頭部擦傷二處（各約
    三×二公分）、頸部擦傷二處（約四×三公分、三×二公分）左大腿擦傷一處（
    約七×五公分）、右腳踝擦傷一處（約二×一公分）等傷害。
二、案經乙○○○訴由高雄縣警察局岡山分局移送臺灣高雄地方法院檢察署檢察官偵
    查起訴。
    理  由
一、訊據被告甲○○矢口否認上開犯行，並辯稱：九十年六月十三日起，乙○○○即
    不在家中，伊已向警局報失蹤人口，所以伊不可能於該日打她云云。惟查被告前
    揭傷害犯行，業據被害人：一聽參於警訊及本院審理時迭次指訴綦詳，並經乙○
    ○○之代理人及其胞妹黃玉絲於偵查中到庭指證歷歷。嗣於本院審理時亦據證人
    黃玉絲證述：我這裡有他們打架的錄音帶及譯文（附於偵查卷），那一天我姐姐
    回去後，我姊夫看到後就一直罵她，並要推她出去，後來把她推出去，她就打電
    話給我，我跟她說要載他來高雄，後來她又按門鈴要回去拿衣服，我姊夫來開門
    ，看到我姐姐就說妳要做什麼，並打她，我姐姐平常都住在校邊巷廿八號，因我
    姊夫趕他出去，她才回娘家的等語。嗣經本院當庭勘驗播放上開錄音帶，亦確有
    告訴人乙○○○高喊「你不要打我，不要打，救人、救人喔！他都要打我喔！」
    等語，並有被告喊說：「妳出去，我家沒這個人，兩三天前即沒這個人，妳要回
    來作什麼... 」等語，此有被告所不否認之錄音帶一捲及譯文一份可證。另證人
    即當時受理本件家庭暴力案件之警員丙○○亦到庭證述：「時間是去年六月十六
    日，告訴人乙○○○是由其妹妹陪同拿驗傷單來派出所報案，我們就受理通報，
    但剛開始的時候告訴人可能要與被告和解，所以沒有提出告訴，也沒有聲請保護
    令，告訴人在派出所的時候是說被她先生打先生毆打她」等語，此外復有受理家
    庭暴力事件通報表一紙、受理家庭暴力事件驗傷診斷書一份、高雄醫學大學附設
    中和醫院診斷證明書一份附卷可稽。綜上所述，被告確有於上開時地毆打告訴人
    成傷之事實至為灼然。至於被告雖辯稱：九十年六月十三日起，乙○○○即不在
    家中，伊已向警局報失蹤人口，所以伊不可能於該日打她云云。然查告訴人於九
    十年六月十三日雖離家回其娘家居住，但於九十年六月十五日，在娘家親人勸說
    下已返回高雄縣橋頭鄉○○村○○路校邊巷廿八號住處之事實，已據證人黃玉絲
證述明確，此由該日被告毆打告訴人之錄音帶中，被告即有喊說：「妳出去，我
    家沒這個人，兩三天前即沒這個人，妳要回來作什麼... 」等語即可為明證，被
    告上開所辯應係卸責之詞，不足採信。參以被告與告訴人感情已趨淡薄，先前被
    告即有二次傷害告訴人記錄，此亦有本院八十九年度易字第一五七二號及八十九
    年度易字第四九六八號刑事判決附卷足佐。綜上所述，本件事證明確，被告犯行
    洵堪認定。
二、核被告甲○○所為，係犯刑法第二百七十七條第一項之罪，屬家庭暴力防治法第
    二條第二項之罪。爰審酌被告曾有多次毆打其妻即告訴人之紀錄，其中因傷害案
    件，於民國八十九年間經本院判處有期徒刑三月確定，甫於九十年六月二十九日
    執行完畢（尚未構成累犯），仍不知收斂，對於夫妻爭執不知和平解決，出手傷
    害告訴人，犯後復否認犯行，顯屬不當，及告訴人所受傷害尚非重大，被告犯後
    有意和解，惟告訴人不願意等一切情狀，量處如主文所示之刑，並諭知易科罰金
    折算標準。
據上論斷，應依刑事訴訟法第二百九十九條第一項前段，刑法第二百七十七條第一項
、第四十一條第一項，罰金罰鍰提高標準條例第一條前段、第二條，判決如主文。
中      華      民      國      九十一      年      七    月    二十九  日
                                    臺灣高雄地方法院刑事第二庭
                                        法  官    陳志銘
右正本證明與原本無異。
如不服本判決，應於送達後十日內，向本院提出上訴狀。
                                        書記官    洪生輝
中      華      民      國      九十一      年      八    月    二      日
本判決論罪之法條全文
刑法第二百七十七條條第一項
傷害人之身體或健康者，處三年以下有期徒刑、拘役或一千元以罰金。
